Разработчик ПО / архитектор

Общее

• Имя: Вадим Полулях

Опыт: 10 летГород: Москваgithub: <u>bavadim</u>

Основные навыки

Java SE, C++, Scala, SQL, POSIX, Lightbend Reactive Platform (Akka, Play, Spark), EIP, software architecture patterns, machine learning.

Опыт работы

период	организация	должность	обязанности/достижения
2015 - настоящее время	Raiffeisen Bank	ведущий программист	Участие в проектировании высокодоступной платформы online-банкинга. Реализация подсистемы авторизации (в соответствии со стандартом OpenId Connect 1.0) и разработка утилит полльзователя.
2013 - 2015	Edisoft Development ltd.	системный архитектор	Анализ, проектирование и прототипирование продуктов компании. Участие в организации процесса разработки ПО, внедрил Continuous Integration, создал инструментарий для автоматезированного тестирования.
2012 — 2013	FB Consult ltd.	разработчик	Разработка и внедрение CRM системы для крупного банка. Внедрил Continuous Integration в процесс разработки.
2011 — 2012	Acronis Itd.	software engineer	Участие в разработке проекта Acronis Васкир & Recovery 11 в ролях разработчика и релизинженера. Занимался разработкой Linux версии продукта.
2010 - 2011	Inforion	разработчик	Разработка ПО в области информационной безопасности. Разработка мобильных приложений (Java ME). Учавствовал в разработке сниффера TDS трафика.
2007 - 2010	Московский Энергетический Институт	разработчик	Участвовал в научно-исследовательских работах в качестве программиста. Занимался разработкой программных средств разного масштаба, созданием документации и сопровождением ПО.

Образование

год окончания	учебное заведение	специальность
2014	<u>Coursera.org</u>	Functional Programming Principles in Scala
2014	<u>Coursera.org</u>	Machine Learning
2013	udacity.com	Artificial Intelligencefor Robotics
Artificial Intelligence		
2012	<u>Coursera.org</u>	Software Engineering for SaaS
2011	udacity.com	
2010	Московский Энергетический Институт	Магистр по направлению информатика и вычислительная техника

Обо мне

Я - опытный инженер, работавший с проектами разного профиля и масштаба. Мне приходилось занимать как чисто инженерные, так и управляющие должности, что дало мне ценный опыт. Своей сильной стороной считаю широкий технический кругозор. Слабой же стороной считаю неумение долго работать над однотипными и неинтересными задачами в коллективе, который не интересует конечный результат. Люблю путешествовать, программировать и читать. Всегда рад возможности помочь хорошей комманде сделать отличный продукт.

Контакты

email: <u>bavadim@gmail.com</u>web-site: <u>http://bavadim.me</u>

• github: my github